臺灣臺中地方法院臺中簡易庭民事判決
110年度中簡字第2771號
原      告  滙誠第二資產管理股份有限公司

法定代理人  莊仲沼  
訴訟代理人  卓敏隆  
被      告  高芯妤即高元如

上列當事人間給付簽帳卡消費款事件，於民國110年11月18日言
詞辯論終結，本院判決如下：
    主      文
原告之訴駁回。
訴訟費用由原告負擔。
    事實及理由
一、原告主張：被告前向原債權人慶豐商業銀行股份有限公司（
    下稱慶豐商銀）申請信用卡使用，約定如逾期未繳，應按週
    年利率百分之19.71加計遲延利息，被告其後持卡消費，嗣
    未依約還款，迄至民國97年11月30日止尚積欠新臺幣（下同
    ）30萬2835元（包含本金8萬2753元，餘為到期利息、違約
    金及逾期手續費）未為清償。嗣慶豐商銀於98年3月31日將
    上開債權出售轉讓予原告，並依金融機構合併法規定登報公
    告，上開債權業已合法移轉予原告，並對被告發生效力。因
    銀行法於104年2月4日新增第47條之1，規定自104年9月1日
    起，銀行辦理現金卡之利率或信用卡業務機構辦理信用卡之
    循環信用利率不得超過週年利率15%，爰依信用卡使用契約
    之法律關係提起本件訴訟等語。並聲明：被告應給付原告30
    萬2835元，及其中8萬2753元自97年12月1日起至清償日止，
    按年息百分之15計算之利息。
二、被告則以：伊均未曾收到原告之繳款通知，原告上開債權之
    請求權已罹時效等語資為抗辯，答辯聲明：駁回原告之訴。
三、得心證之理由：
  ㈠原告主張之事實，業據其提出信用卡申請書、信用卡約定書
    、客戶應繳金額查詢單、信用卡消費明細表、債權讓與證明
    書、債權讓與之登報公告、消費及繳款明細查詢、債權計算
    書等件為證（見司促卷第9-25頁、中簡卷第37-45頁），且
    為被告所不爭執，自堪認屬實。
　㈡按請求權，因15年間不行使而消滅；消滅時效，自請求權可
    行使時起算；消滅時效因起訴而中斷；消滅時效，因左列事
    由而中斷：一、請求。二、承認。三、起訴。左列事項，與
    起訴有同一效力：一、依督促程序，聲請發支付命令。二、
    聲請調解或提付仲裁。三、申報和解債權或破產債權。四、
    告知訴訟。五、開始執行行為或聲請強制執行；時效完成後
    ，債務人得拒絕給付，民法第125條、第128條、第129條、
    第144條第1項分別定有明文。故消滅時效完成之效力，發生
    拒絕給付之抗辯權，債務人若行使其抗辯權，應認請求權已
    歸消滅。查被告最後一次消費日為86年8月，有消費及繳款
    明細查詢在卷可參（見中簡卷第43頁），慶豐商銀至遲於被
    告消費次月即86年9月底得請求被告清償帳款，自斯時起算
    時效期間15年，至101年9月30日消滅時效即已屆滿。原告遲
    至110年7月29日向本院聲請發支付命令，有支付命令聲請狀
    上收件章戳可稽（見司促卷第5 頁），顯已逾15年時效期間
    ，被告援時效抗辯，拒絕給付本件信用卡消費款，於法即屬
    有據。原告主張債權讓與通知有發生時效中斷云云，然查債
    權讓與通知僅為觀念通知，並非民法第129條規定之請求，
    且債權讓與僅變更債之主體，不影響債之同一性，因此附隨
    於原債權之抗辯權，不因債權之讓與而喪失。原告僅於98年
    6月27日以報紙公告債權讓與(司促卷第25頁)，自不發生時
    效中斷效力。原告主張債權讓與通知發生時效中斷云云，並
    不可採，對於被告援時效抗辯，得拒絕給付本件信用卡消費
    款及利息，不生影響。
四、從而，原告依債權讓與及信用卡契約之法律關係請求被告給
    付原告如聲明所示之本金及利息，為無理由，應予駁回。
五、據上論結，本件原告之訴為無理由，依民事訴訟法第436 條
    第2項、第78條，判決如主文。
中    華    民    國   110    年    12    月    9     日
                  臺灣臺中地方法院臺中簡易庭
                                  法  官  熊祥雲
以上正本係照原本作成。
如不服本判決，應於送達後20日內，向本院提出上訴狀並表明上
訴理由，如於本判決宣示後送達前提起上訴者，應於判決送達後
20日內補提上訴理由書（須附繕本），如委任律師提起上訴者，
應一併繳納上訴審裁判費。
中    華    民    國   110    年    12    月    9     日
                                  書記官  王麗麗